【裁判字號】    89,訴,1050
【裁判日期】    891016
【裁判案由】    槍砲彈藥刀械管制條例
【裁判全文】
臺灣臺南地方法院刑事判決                        八十九年度訴字第一五號
    公  訴  人  台灣台南地方法院檢察署檢察官
    被      告  甲○○
右列被告因槍砲彈藥刀械管制條例案件，經檢察官提起公訴（八十九年度營偵字第六
五四號），本院判決如左：
    主  文
甲○○未經許可持有可發射子彈具有殺傷力之改造玩具手槍，累犯，處有期徒刑壹年
拾月，併科罰金新台幣壹拾萬元，罰金如易服勞役，以新台幣玖佰元即銀元參佰元折
算壹日。
扣案改造玩具手槍壹把、改造子彈壹顆均沒收。
    事  實
一、甲○○有槍砲、麻藥、竊盜等前科，又於民國八十六年間因麻藥案件，經本院判
    處有期徒刑四月確定，指揮書執畢日期為八十八年七月二十七日，仍不知悔改，
    復於八十九年五月一日下午四時三十分許，未經許可持有具殺傷力仿WALTHER 廠
    半自動手槍改造之金屬玩具手槍（白朗寧點二二）一把，及供上述手槍用具殺傷
    力改造子彈一顆。嗣經警持台灣台南地方法院檢察署檢察官簽發之搜索票，前往
    其住處搜索，於甲○○所有之車牌號碼ＧＹ─二０一九號自小客車駕駛座下，當
    場查獲，扣得前揭具殺傷力仿WALTHER 廠半自動手槍改造之金屬玩具手槍（白朗
    寧點二二）一把及供上述手槍用具殺傷力改造子彈一顆。
二、案經台南縣警察局新營分局報請台灣台南地方法院檢察署檢察官偵查起訴。
    理  由
一、訊據被告矢口否認右揭犯罪事實，在警訊時供稱：「扣案之前揭改造手槍及子彈
    ，均係任淑薇所置放，非渠所有，渠係發現後，欲將之返還任淑薇（原名任麗鳳
    ，另由檢察官為不起訴處分）時，為警查獲」、「任淑薇於八十九年四月二十七
    日深夜兩點時，先將火藥三包及水煙斗拿到渠房間內放置後，於同年五月一日兩
    點時，再將改造槍枝及子彈拿到渠房間內藏放的」；又供稱：「任淑薇將前揭扣
    案物品拿至渠家藏放時，渠並不知情，當時正在廁所裡，直到天亮時才知道」；
    復供稱：「渠當時在家，也是渠開門讓任淑薇進門的」、「渠知道任淑薇欲藏放
    東西，但渠不知道藏放在家中何處。」、那些扣案物品，是任淑薇寄放在渠家中
    的，因當時任淑薇告訴渠她即將遭通緝，而該批物品無處放，要先暫時寄放渠處
    ，等她找到房子再將該物品取走」云云。繼之在檢察官偵查中，又翻異前供辯稱
    ：「八十九年五月一日凌晨二時多，渠帶任淑薇回家睡覺，渠下午二時多醒來，
    桌上多一把槍」云云。
二、經查：
  (一)偵查中訊之證人任淑薇陳稱：「該扣案手槍及子彈，非渠所有」等語。(二)又證人
    任淑薇於八十九年四月三十日下午三時至同年五月一日凌晨三時止，係在新爽餐
    廳上班，並未在同日二時許前往被告之住處過夜，此業據證人黃白雪於警訊中證
    述綦詳，有警訊筆錄可稽。再參以被告與任淑薇間，自八十九年四月中因任淑薇
    之家人反對渠等二人交往而分手，且因任淑薇住處疑遭被告放火，而由任淑薇之
    母向警提出告訴（經檢察官以八十九年度營偵字第九一一號起訴，本院八十九年
    度訴字第九七六號殺人未遂案審理中），依常情任淑薇焉有再至被告住處過夜之
    理！且被告不僅在警訊時之供述前後矛盾，且又在偵查中再翻異前供，忽而稱槍
    彈是任淑薇所藏放者，忽而稱不知任淑藢藏槍彈之事，其供詞閃爍反覆不一，殊
    難遽予採信。況被告既不知槍彈之事，又如何發現該槍彈，而將槍彈藏放駕駛坐
    下，聲稱是要返還任淑薇？若是被告同意任淑薇寄放者，為何又隨即要返還？若
    不同意寄放，何不當場拒絕？職是，被告所辯，實與常理有違。同時被告所言復
    無任何證據可資佐證，所辯顯係卸責之詞，不足採信。(三)此外，前揭扣案之改造
    玩具手槍一把及供上述手槍用具殺傷力改造子彈一顆，經送請內政部警政署刑事
    警察局鑑定，依內政部警政署刑事警察局八十九年五月三十一日刑鑑字第六六二
    二五號鑑驗通知書所載稱：送鑑改造手槍及子彈，認手槍係由仿WALTHER 廠半自
    動手槍改造之金屬玩具手槍而成，子彈則是由玩具子彈改造而成，且皆具有殺傷
    力，有該鑑驗通知書乙紙在卷可證。被告違反槍砲彈藥刀械管制條例犯行，事證
    明確，足堪認定，應依法論科。(四)另槍彈是否被告甲○○所有乙節，經測謊結果
    雖被告「應未說謊」，而證人任淑薇「應係說謊」云云，有法務部調查局鑑定通
    知書可參，然該鑑定結果僅能供作認定被告是否成立犯罪之輔助證據之一，尚不
    得僅憑該鑑定結果即認被告無罪，併予說明。
三、核被告所為，係犯槍砲彈藥刀械管制條例第十一條第四項之未經許可持有其他可
    發射金屬或子彈具有殺傷力之槍砲罪及同法第十二條第四項之未經許可持有子彈
    罪。被告同時未經許可，無故持有上開具殺傷力之手槍一支、子彈一顆之行為，
    係以一持有行為，同時侵害數法益，屬一行為觸犯數罪名之想像競合犯，應依刑
    法第五十五條前段規定，從一重依槍砲彈藥刀械管制條例第十一條第四項之罪責
    處斷。又被告有槍砲、麻藥、竊盜等前科，又於八十六年間因麻藥案件，經本院
    判處有期徒刑四月確定，指揮書執畢日期為八十八年七月二十七日，有台灣高等
    法院被告全國前案紀錄表、台灣台南地方法院檢察署刑案資料查註紀錄表各一紙
    在卷可按，其於五年內再犯本件有期徒刑以上之罪，為累犯，應依法加重其刑。
    爰審酌被告犯罪之動機、目的、手段、所生危害及犯罪後否認犯行尚無悔意等一
    切情狀，量處如主文所示之刑，罰金部分併諭知易服勞役之折算標準，以資懲儆
    。另扣案改造玩具手槍一把、子彈一顆均為違禁物，應依法宣告沒收。
四、又按槍砲彈藥刀械管制條例第十九條第一項規定：「犯第七條、第八條、第十條
    、第十一條、第十二條第一項至第三項、第十三條第一項至第三項之罪，經判處
    有期徒刑者，應於刑之執行完畢或赦免後，令入勞動場所，強制工作，其期間為
    三年」，惟此項規定不問對行為人有無預防矯治其社會危險性之必要，一律宣付
    強制工作三年，限制其中不具社會危險性之受處分人之身體、自由部分，其所採
    措施與所欲達成預防矯治之目的及所需程度，不合憲法第二十三條所定之比例原
    則。犯上開條例第十九條所定之罪，不問對行為人有無預防矯治其社會危險性之
    必要，一律宣付強制工作三年之部分，自八十七年十二月十八日司法院大法官會
    議著有第四七一號解釋公布之日起不予適用，而犯該條例第十九條第一項所列舉
    之罪，依個案情節符合比例原則部分，固應適用該條例宣告保安處分；至不合部
    分而應宣告保安處分者，則仍由法院斟酌刑法第九十條第一項規定之要件依職權
    為之，司法院大法官會議著有第四七一號解釋可資參照。經查本件被告持有上開
    改造槍、彈後，並無任何證據足證曾試射或曾持槍傷害他人情事，依其所為之前
    揭行為之嚴重性程度、所表現之危險性及對其未來行為之期待性等情節以觀，對
    其為刑之宣告，尚非不能達教化之效，應已足以矯治被告對社會之危險性，若直
    接適用該條例第十九條所定，尚與憲法第二十三條所定之比例原則不符，職是，
    本院認被告尚無強制工作之必要，爰不另為強制工作之諭知，併此敘明。
五、據上論斷，應依刑事訴訟法第二百九十九條第一項前段，槍砲彈藥刀械管制條例
    第十一條第四項、第十二條第四項，刑法第十一條前段、第五十五條、第四十二
    條第二項、第四十七條、第三十八條第一項第一款，罰金罰鍰提高標準條例第二
    條，判決如主文。
本案經檢察官柯怡伶到庭執行職務
中    華    民    國      八十九      年      十      月      十六      日
          臺灣臺南地方法院刑事第一庭
                                      法  官  彭  喜  有
右正本證明與原本無異。
如不服本判決，應於判決送達後十日內，向本院提出上訴狀。
                                      書記官  楊  育  民
中    華    民    國      八十九      年      十      月      十六      日
附錄本案論罪科刑法條全文
槍砲彈藥刀械管制條例第十一條第一、四項：
  未經許可，製造、販賣或運輸第四條第一項第一款所稱其他可發射金屬或子彈具有
  殺傷力之各式槍砲者，處五年以上有期徒刑，併科新臺幣一千萬元以下罰金。
  未經許可，持有、寄藏或意圖販賣而陳列第一項所列槍砲者，處一年以上七年以下
  有期徒刑，併科新臺幣七百萬元以下罰金。
槍砲彈藥刀械管制條例第十二條第四項：
  未經許可，持有、寄藏或意圖販賣而陳列子彈者，處五年以下有期徒刑，併科新臺
  幣三百萬元以下罰金。


司法院資訊處製作；財團法人民間司法改革基金會備份。
